# 请教一个借款费用资本化的问题

提问人：tangchong 时间：2010-03-10 09:19:23
有一房地产开发项目,规划分 5 期,０９年５月一期已开发完，二期０７年开始动工，０
８年开始支付工程款，现正在开发，其他期土地款已付清，并相应完成设计等相关任务。
想请教一下，从母公司０８年借款并持续到０９年全年，其相应利息能否在一期之外
其他期间资本化或是费用化？（即是在资产负债表还是利润表上反映，一期销售回笼已超
其投资）:handshake
[ 本帖最后由 tangchong 于 2010-3-10 09:21 编辑 ]

回答人：chenyiwei
回复 楼主 tangchong 的帖子首先要明确相应的借款是否为专项借款，即指明仅可用于其中某一期的开发。如果有指明的，则该借款的利息不能资本化到其他期的成本中。 二期因为已经动工，并且已经在 08 年开始支付工程款，一般理解为资本化期间已经开始，所以可以承担资本化利息，但前提是只能资本化用于二期的专门借款的利息，以及按照准则规定计算分摊到二期的一般借款的利息。
以后各期的实体建造尚未开始，不符合资本化条件。

回答人：chenyiwei
回复 藤椅 zhangchunl 的帖子如根据会计准则界定为专门借款的，则相关利息可以资本化，但应扣减闲置期间用于短期性投资的投资收益。